臺灣彰化地方法院刑事判決 
110年度簡上字第81號
上  訴  人  臺灣彰化地方檢察署檢察官   
被      告  高珞騰


上列上訴人因被告之毀棄損壞等案件，不服本院110年度簡字第8
13號第一審簡易判決（起訴案號：臺灣彰化地方檢察署110年度
偵字第1537號），提起上訴，本院管轄之第二審合議庭判決如下
：
    主  文
上訴駁回。
    犯罪事實及理由
一、本案經本院審理結果，除證據部分補充被告於本院之自白、
    告訴人刑事請求上訴狀及其檢附之附件外，認第一審判決認
    事用法及量刑均無不當，應予維持，並引用第一審判決書記
    載之犯罪事實、理由及證據（如附件）。
二、檢察官上訴意旨略以：被告係受他人指使而為本件毀損、恐
    嚇之犯行，被告迄今堅不吐實其受何人指使，顯見其無悔改
    之意，犯後態度不佳，原審所處被告刑度已有過輕，量刑難
    謂妥適，為此提起本件上訴，請求將原判決撤銷，更為適當
    合法之判決等語。
三、按關於刑之量定，係實體法上賦予法院得為自由裁量之事項
    ，茍已斟酌刑法第57條各款所列情狀，而未逾越法定刑度，
    或濫用其權限，即不得任意指摘為違法，最高法院72年台上
    字第6696號、75年台上字第7033號判例均可參照。且在同一
    犯罪事實與情節，如別無其他加重或減輕之原因，下級審法
    院量定之刑，亦無過重或失輕之不當情形，則上級審法院對
    下級審法院之職權行使，原則上應予尊重（最高法院85年度
    台上字第2446號判決意旨參照）。經查，原審審理結果，認
    被告犯行事證明確，考量被告雖坦承犯行，然其恣意潑灑油
    漆損壞告訴人車輛，並以灑冥紙方式造成告訴人內心畏懼，
    所為實無可取；暨考量被告潑漆油漆造成之財產損害、灑冥
    紙對告訴人造成心理畏懼程度、無前科之素行、被告智識程
    度及家庭經濟狀況等一切情狀，量處有期徒刑4月，並諭知
    易科罰金折算標準，核其認事用法，均無違誤，量刑亦稱妥
    適。公訴人上訴理由雖指稱被告迄今堅不吐實其受何人指使
    ，顯見其無悔改之意，犯後態度不佳等語，然原審就此亦已
    考量公訴人並未列出相關證據、亦無論及被告有無共犯，於
    本院審理時公訴人仍無提出相關證據足以證明被告仍有共犯
    或遭他人指使，揆諸前揭說明，難認原審判決有何違法或不
    當之情事，本院自應予尊重，是以本件檢察官之上訴為無理
    由，應予駁回。
據上論斷，應依刑事訴訟法第455條之1第1項、第3項、第364條
、第368 條、第373 條，判決如主文。
本案經檢察官何金陞起訴，檢察官劉欣雅到庭執行職務。
中　　華　　民　　國　　110 　年　　11　　月　　9 　　日
                   刑事第四庭   審判長法官  余仕明
                                法      官  黃玉齡
 　                             法      官  許家偉
以上正本證明與原本無異。　　
不得上訴。
中　　華　　民　　國　　110 　年　　11　　月　　9 　　日
                                書  記  官  張良煜